# 研发费用问题咨询

提问人：LAYSHR 时间：2020-03-04 08:05:22
1 、审计人员根据研发立项文件、进度表等，确认研发项目在 2019 年 10 月结束，那之后研发部门的人员工资是否可以计入研发费用-工资，还是计入管理费用-工资？
2 、被审计单位是将研发资本化，形成无形资产-软件（已申请成功申请著作权），该无形资产（研发成果）是企业日常经营所用的系统，故根据使用部门将摊销计入营业成本、销售费用等，该摊销额是否可以享受加计75%扣除？
还是说摊销额一定要计入研发费用（即供研发部门使用）才可以加计扣除？

回答人：chenyiwei
1 、研发费用的确认和计量必须与特定的研发项目相关。没有对应项目情况下，研发部门的人员工资薪金支出应计入管理费用——工资。
2 、理论上也可以加计扣除，并不受“摊销额一定要计入研发费用（即供研发部门使用）”的限制。